【裁判字號】    99,上訴,2411
【裁判日期】    990915
【裁判案由】    毒品危害防制條例
【裁判全文】
臺灣高等法院刑事判決                99年度上訴字第2411號
上  訴  人    甲○○
即  被  告
選任辯護人    古健琳律師
              郭緯中律師
上列上訴人即被告因違反毒品危害防制條例案件，不服臺灣桃園
地方法院九十九年度訴字第三四二號，中華民國九十九年五月十
三日第一審判決（起訴案號：臺灣桃園地方法院檢察署九十八年
度偵字第二八九六五號），提起上訴，本院判決如下：
    主  文
上訴駁回。
    事實及理由
一、本案經本院審理結果，認原判決以被告甲○○所犯意圖販賣
    而持有第三級毒品罪，判處有期徒刑一年六月，認事用法尚
    無違誤，量刑亦稱妥適，應予維持，並引用第一審判決書記
    載之事實、證據及理由（如附件）。
二、上訴人即被告甲○○上訴意旨略以：被告係因誤解意圖販賣
    而持有罪之內涵，先前所稱「承認」，實無承認之真意。又
    其稱「如果有人要買，我就有可能把毒品賣出去」，是否將
    形成販賣之決議，尚屬未定，不能僅憑此認定被告持有毒品
    ，確已有販賣之意圖。且被告若以相同價格轉讓他人，即屬
    準備轉讓而僅構成單純持有，原審未審酌於此，顯有疏漏。
    再查，本件所扣得之三級毒品愷它命二包，僅足證明持有毒
    品犯行，就被告是否具有販賣之意圖，實乏任何積極事證，
    原判決就此亦有違失。另被告供稱其係因組裝二台電腦與「
    了哥」，「了哥」以扣案之愷它命供作抵押，待其有現金即
    為贖回，原判決亦有未予調查之失。為此，對原判決聲明不
    服，提起上訴。
三、經查：
    (一)本案被告就其所犯意圖販賣而持有第三級毒品罪，於偵查
      中即委任有律師為其辯護，而其坦承當日係以六萬元之代
      價，於師大路及和平東路交叉口向一位「了哥」購買，並
      經檢察官詢問被告之律師有何意見時，律師答稱：被告就
      意圖販賣而持有愷它命願意認罪，之前被告稱毒品是自己
      要施用，現在則願意對意圖販賣而持有毒品認罪等語，再
      經檢察官確認被告是否有認罪真意時，被告答稱：其一開
      始是自己買來用的，後來有想要轉賣給別人，只是還沒賣
      出去，也還沒找到對象，如果有人要買，就可能把毒品賣
      出去，故承認意圖販賣而持有毒品等語（偵卷第一一０頁
      、一三七頁），是被告坦承以六萬元向「了哥」購入扣案
      之第三級毒品，且具法律專業之辯護律師於偵查時均在場
      陪訊，足認被告具認罪真意，且並無誤解其承認「意圖販
      賣而持有毒品」範圍。
    (二)又被告於原審雖亦先稱是「了哥」以毒品為其組裝電腦之
      抵押，嗣會取現款贖回，偵查中辯護人有解釋「意圖販賣
      而持有」是「想要賣，但是沒有賣」，其無法提供「了哥
      」資料為查証，嗣於辯解時，再次坦認意圖販賣而持有第
      三級毒品愷他命，請求輕判（原審卷第一一～一三頁筆錄
      ）。至本院被告先又辯稱其受「了哥」抵押，要無販賣意
      圖云云；嗣雖亦坦認意圖販賣而持有毒品，惟仍持與原審
      相同辯稱毒品非購買，而係「了哥」抵押云云（本院九十
      九年八月十八日審判筆錄第四～五頁），是其辯解一再反
      覆，已難採憑。
    (三)況衡情以物品抵押，該物品應係可變賣或可供己用而有抵
      押價值之物，本案被告同意「了哥」以毒品抵押六萬元電
      腦價款，被告又稱自己無施用愷他命毒品之習，而本案扣
      案第三級毒品二包，毛重二０一．０一公克，扣除包裝塑
      膠袋約二．六六公克，亦尚達一九八．三五公克，數量非
      低，且經鑑驗其純度約99％，此有內政部警政署刑事警察
      局鑑定書一件在卷可參，核扣案毒品之質、量，顯非供一
      人施用，乃被告供承其有「想要轉賣他人，如果有人要買
      ，就可能把毒品賣出去」之販賣意圖，要與常情相符，可
      堪採信。
四、乃原審依被告自白，及經鑑驗確屬第三級毒品之愷它命二包
    暨查獲現場照片等物証，認被告涉犯意圖販而持有第三級毒
    品罪，並依其於偵、審中均自白犯行，引用毒品危害防制條
    例第十七條第二項規定減輕其刑後，量處最輕刑一年六月，
    經核均無違誤，被告猶執前詞上訴，請求輕判，委無理由，
    應予駁回。
五、據上論斷，應依刑事訴訟法第三百六十八條、第三百六十四
    條、第三百七十三條，判決如主文。
本案經檢察官李叔芬到庭執行職務。
中    華    民    國  九十九  年    九    月   十五   日
                  刑事第四庭審判長法  官  陳筱珮
                                  法  官  孫惠琳
                                  法  官  陳玉雲
以上正本證明與原本無異。
如不服本判決，應於收受送達後十日內向本院提出上訴書狀，其
未敘述上訴之理由者並得於提起上訴後十日內向本院補提理由書
（均須按他造當事人之人數附繕本）。「切勿逕送上級法院」。
                                  書記官  吳玉華
中    華    民    國    99    年    9     月    15    日

司法院資訊處製作；財團法人民間司法改革基金會備份。
